【裁判字號】    97,易,290
【裁判日期】    970313
【裁判案由】    竊盜
【裁判全文】
臺灣彰化地方法院刑事判決               97年度易字第290號
公  訴  人  臺灣彰化地方法院檢察署檢察官
被      告  乙○○
                    （現因本案羈押在臺灣彰化看守所）
上列被告因竊盜案件，經檢察官提起公訴（97年度偵字第957 號
），本院判決如下：
    主  文
乙○○攜帶兇器竊盜，累犯，處有期徒刑柒月，扣案之老虎鉗壹
支沒收；又攜帶兇器竊盜，累犯，處有期徒刑柒月，扣案之老虎
鉗壹支沒收。應執行有期徒刑拾月，扣案之老虎鉗壹支沒收。
    犯罪事實
一、乙○○前於民國94年間因竊盜、施用毒品等案件，於經本院
    以94年度易字第625 號、94年度訴字第1035號刑事判決分別
    判處有期徒刑5 月、1 年，並定其應執行刑為有期徒刑1 年
    3 月，甫於96年1 月26日因縮短刑期假釋出監並付保護管束
    ，刑期至96年7 月12日期滿未經撤銷，以已執行完畢論。詎
    猶不知悔改，竟各別基於為自己不法所有之意圖，為下列犯
    行：
    （一）於97年1 月25日下午2 時20分許，騎駛車牌號碼IDI-
          851 號機車，行經彰化縣田尾鄉○○路旁田地（電表
          號碼：00-0000-00），見甲○所有之抽水馬達1 具（
          價值約新臺幣【下同】3000元）無人看管，即持其所
          有置放在上開機車置物箱內，客觀上足供兇器使用之
          老虎鉗1 支剪斷抽水馬達電線後，將抽水馬達搬運至
          上開機車腳踏板竊取得手後，騎駛機車離去。
    （二）旋又於同日下午2 時30分許，騎駛上揭機車行經彰化
          縣田尾鄉○○路旁田地（電表號碼：00-0000-00），
          復持上開老虎鉗1 支以相同方法竊取丙○○所有之抽
          水馬達1 具（價值約2000元）得手，並將該竊得之抽
          水馬達搬運至上開機車腳踏板後，騎駛機車離去。
    嗣於同日下午7 時許，乙○○復騎駛上揭機車行經彰化縣社
    頭鄉○○路135 號前，為警發現其上揭機車腳踏板上置有該
    2 具馬達形跡可疑，遂加以盤查，乙○○即在有偵查權限之
    彰化縣警察局田中分局社頭分駐所員警尚未發覺其即係前開
    竊盜案件之犯罪嫌疑人前，主動向員警自首曾於上揭時、地
    為竊盜犯行，嗣後並接受裁判，並主動交付持以行竊之老虎
    鉗1 支為警扣案，始查知上情。
二、案經彰化縣警察局田中分局報請臺灣彰化地方法院檢察署檢
    察官偵查起訴。
    理  由
一、本案被告所犯係屬刑事訴訟法第376 條第2 款所列之刑法第
    321 條第1 項之加重竊盜罪，本院爰依同法第284 條之1 之
    規定行獨任審判。次按被告以外之人於審判外之陳述，雖不
    符刑事訴訟法第159 條之1 至第159 條之4 之規定，而經
    當事人於審判程式同意作為證據，法院審酌該言詞陳述或書
    面陳述作成時之情況，認為適當者，亦得為證據。當事人、
    代理人或辯護人於法院調查證據時，知有第159 條第1 項不
    得為證據之情形，而未於言詞辯論終結前聲明異議者，視為
    有前項之同意，刑事訴訟法第159 條之5 定有明文。查本案
    全部卷證，公訴人、被告均不爭執其證據能力，本院復衡以
    該等供述證據作成時之情況，應為適當，是可認後述所引用
    證據之證據能力均無疑義，合先敘明。
二、上揭犯罪事實，業據被告乙○○於警、偵訊及本院審理時均
    坦承不諱，核與被害人甲○、丙○○於警詢中之證述之失竊
    情節相符，復有被害人2 人立據之贓物認領保管單、現場平
    面圖2 張、現場照片13張附卷可稽，及持供竊盜所用之老虎
    鉗1 支扣案足資佐證，足認被告自白核與事實相符，堪可採
    為論罪科刑之依據。又被告於本院審理時供稱：本欲將竊得
    物品變賣金錢供己花用等語（見本院97年3 月6 日審判筆錄
    ），足見被告確有為自己不法所有之意圖甚明。綜上，本案
    事證明確，被告乙○○上開竊盜犯行，均洵堪認定。
三、按刑法第321 條第1 項第3 款之攜帶兇器竊盜罪，係以行為
    人攜帶兇器竊盜為其加重條件，此所謂兇器，其種類並無限
    制，凡客觀上足對人之生命、身體、安全構成威脅，具有危
    險性之兇器均屬之，且祇須行竊時攜帶此種具有危險性之兇
    器為已足，並不以攜帶之初有行兇之意圖為必要（最高法院
    79年臺上字第5253號判例參照）。查被告持以行竊使用之老
    虎鉗1 支，係鐵製材質、質地堅硬之物，具有相當之重量，
    顯係足以對人之生命、身體造成傷害之鐵製器械，應該具有
    客觀上之危險性，屬於兇器無訛，是核被告乙○○所為，均
    係犯刑法第321 條第1 項第3 款之攜帶兇器竊盜罪。其先後
    2 次犯行，時、地均有所間隔，顯係基於各別犯意為之，應
    予分論併罰。又被告前於94年間因犯竊盜、施用毒品等案件
    ，於經本院以94年度易字第625 號、94年度訴字第1035號刑
    事判決分別判處有期徒刑5 月、1 年，並定其應執行刑為有
    期徒刑1 年3 月，甫於96年1 月26日因縮短刑期假釋出監並
    付保護管束，刑期至96年7 月12日期滿未經撤銷，以已執行
    完畢論等情，有臺灣彰化地方法院檢察署刑案資料查註紀錄
    表及臺灣高等法院被告前案紀錄表各1 份在卷可佐，其於有
    期徒刑執行完畢後，5 年內故意再犯本件最重本刑為有期徒
    刑以上之2 罪，為累犯，均應依刑法第47條第1 項之規定，
    加重其刑。再被告上開竊盜犯行，係於有偵查犯罪職權之警
    察機關尚未發覺其犯行前，即於上開時地主動向進行盤查之
    員警坦承竊盜情事，此有警詢及本院審判筆錄可稽，且被告
    復有接受審判之情，爰均依刑法第62條前段規定減輕其刑，
    且其同時有刑之加重減輕事由，並均依法先加後減之。爰審
    酌被告被告正值壯年，竟均不思循正當途徑獲取財物，反因
    一時貪念，任意竊取他人財物，影響他人財產權，惡行非輕
    ，惟念其犯後坦承犯行，態度尚可，暨考量其生活狀況、智
    識程度、行竊手段及竊得物品價值，又竊得之贓物業已經被
    害人領回，有贓物認領保管單2 紙在卷可參等一切情狀，分
    別量處如主文所示之刑，並定其應執行刑（本件被告犯罪時
    間非在96年4 月24日以前，不符合中華民國96年罪犯減刑條
    例之減刑條件，尚無從依上開條例減刑，附此敘明）。又扣
    案老虎鉗1 支，係被告所有供其犯本2 案竊盜犯行所用之物
    ，業據被告於本院審理時供述在卷，爰依刑法第38條第1 項
    第2 款之規定宣告沒收。
據上論斷，應依刑事訴訟法第299 條第1 項前段，刑法第321 條
第1 項第3 款、第47條第1 項、第62條前段、第51條第5 款、第
38條第1 項第2 款，判決如主文。
本案經檢察官蔡明達到庭執行職務。
中    華    民    國    97    年    3     月    13    日
                  刑事第一庭          法  官  胡宜如
以上正本證明與原本無異。
如不服本判決，應於送達後10日內向本院提出上訴狀，上訴書狀
應敘述具體理由（須附繕本）。
告訴人或被害人對於判決如有不服具備理由請求檢察官上訴者，
其上訴期間之計算係以檢察官收受判決正本之日期為準。
中    華    民    國    97    年    3     月    13    日
                                      書記官  蕭秀吉
附錄本案論最科刑法條：
中華民國刑法第321條
犯竊盜罪而有左列情形之一者，處六月以上、五年以下有期徒刑
：
一、於夜間侵入住宅或有人居住之建築物、船艦或隱匿其內而犯
    之者。
二、毀越門扇、牆垣或其他安全設備而犯之者。
三、攜帶兇器而犯之者。
四、結夥三人以上而犯之者。
五、乘火災、水災或其他災害之際而犯之者。
六、在車站或埠頭而犯之者。
前項之未遂犯罰之。


司法院資訊處製作；財團法人民間司法改革基金會備份。
